臺灣臺北地方法院民事判決　　　　　　 96年度簡上字第494號
上　訴　人　永起企業有限公司
　　　　　　　　　　　　1樓
法定代理人　甲○○
訴訟代理人　趙昌平律師
　　　　　　姜萍律師
被上訴人　　台北大眾捷運股份有限公司
法定代理人　乙○○
訴訟代理人　羅瑩雪律師
複　代理人　張瑞倫律師
上列當事人間請求返還保證金事件，上訴人對於中華民國96年8
月6日本院臺北簡易庭96年度北簡字第3920號第一審判決提起上
訴，本院於96年12月13日言詞辯論終結，判決如下：
　　主　文
上訴駁回。
第二審訴訟費用由上訴人負擔。
　　事實及理由
一、上訴人主張：
（一）上訴人於民國94年7月與被上訴人簽訂「台北捷運公司東
　　　區地○街店舖出租經營契約」（下稱系爭出租經營契約）
　　　，向被上訴人承租東區地○街8號店舖，租期自原告書面
　　　通知營業日翌日起至97年5月31日止，上訴人業已依約繳
　　　足相關款項，嗣上訴人因內部人員捲款潛逃，致使營運發
　　　生困難，因此於95年5月23日以永字第950068號函向被上
　　　訴人終止系爭租賃關係，並經被上訴人以同年6月9日北捷
　　　業字第00000000000號函同意在案，否則被上訴人何須以
　　　此函文第四點記載「本公司同意貴公司申請於96年5月31
　　　日終止契約」等情。且被上訴人提出之95年5月26日北捷
　　　業字第09530989200號函，主張單方終止租約，然該函件
　　　僅為招領逾期退回，意思表示未到達上訴人，自不生效力
　　　，被上訴人不能依系爭租約第24條沒收履約保證金。雙方
　　　既合意租止契約，後經結算上訴人應給付相關費用暨違約
　　　金共計992,030元。詎被上訴人於95年7月25日竟又通知上
　　　訴人尚需於保證金內扣除租金收入及管理費損失計3,013,
　　　304元等語，惟被上訴人因上訴人終止契約所受之損失僅
　　　有992,030元，被上訴人另行表示仍有其餘損失等情，顯
　　　屬無據。
（二）被上訴人同意終止契約後，95年6月至8月間之租金及管理
　　　費，以及95年9月至97年5月之租金差額，乃發生租約終止
　　　後，惟契約消滅後之損害，非屬債務不履行之損害，且被
　　　上訴人重新招標出租，為被上訴人自行管理運作，即非上
　　　訴人所應負擔，被上訴人不能依民法第216條之規定範圍
　　　請求賠償。且被上訴人95年6月9日函已經主張抵銷95年5
　　　月份租金、管理費及95年3至5月之水電費，上訴人其餘債
　　　務於抵銷時消滅，被上訴人不能再為主張，縱有損害亦為
　　　上開費用之遲延利息而已。
（三）系爭出租經營契約之違約金仍屬過高，自應再予酌減。爰
　　　依法提起本件訴訟，聲明為：確認被告於原告所有如附件
　　　所示存款單上之質權所擔保債權2,813,328元中，超過992
　　　, 030元部分之債權不存在。
二、被上訴人則抗辯：
（一）系爭租約約定自原告書面通知營業日知翌日即94年8月16
　　　日起至97年5月31日止，為定期租約，且無賦予上訴人片
　　　面終止租約之權，然上訴人申請於95年5月1日起暫時休業
　　　，但未依租約規定經被上訴人許可，上訴人擅自停業所簽
　　　發之租金、管理費等支票亦遭退票，經被上訴人連續4次
　　　開單告發，上訴人均未置理，因可歸責上訴人之事由，被
　　　上訴人乃於95年5月26日依約租止契約，並以95年6月9日
　　　北捷業字00000000000號函同意以同年5月31日為契約終止
　　　日。被上訴人終止租約後所受租金及管理費差額之損害，
　　　因可歸責上訴人，且與被上訴人之行為有因果關係，依民
　　　法第216條之規定，屬所失利益之範圍，又依系爭租約第
　　　24及第26條第1與第4項之規定，履約保證金擔保之損害賠
　　　償範圍及於契約終止後之損害，被上訴人自得主張由上訴
　　　人之履約保證金扣抵。
（二）上訴人對收受被上訴人四次告發單且自第二次起每次罰款
　　　一千元於原審並不爭執，另非對話意思表示以通知到達相
　　　對人生效，縱寄發上訴人之終止租約掛號信函經郵局招領
　　　逾期退回，亦已合法送達。復參以被上訴人所發函件之一
　　　貫意思，均在表明上訴人違約而行使終止契約之權，並未
　　　與上訴人雙方合意終止系爭租約。
（三）被上訴人因上訴人違約而終止契約，得要求上訴人給付以
　　　下款項：
　　　1.積欠租金、管理費及水電費共600,152元；上訴人開立
　　　　之95年5月租金468,888元、及管理費87,426元支票，皆
　　　　於同年5月2日退票，致被上訴人代繳3月至5月之水電費
　　　　43,838元，連同前述租金及管理費，上訴人共應給付被
　　　　告600,152元。
　　　2.違約金共903,228元，包括：
　　　　(1)擅自停業違約金3筆共3000元
　　　　　依系爭租約第20條第1項規定「乙方於租賃契約期限
　　　　　，違反本契約相關規定，經甲方開立告發單者，應於
　　　　　甲方通知之改善期限內改善，逾期未改善完成者，應
　　　　　每次每項給付甲方一千元之違約金」，如前所述，上
　　　　　訴人承租之8-3號店鋪95年5月2日起未開店營業，被
　　　　　上訴人共開出4次告發單，第2次起每次計罰1,000元
　　　　　違約金，合計3,000元。
　　　　(2)積欠租金、管理費、水電費之違約金共900,228元
　　　　　依系爭租約第20條第4項第2、3款規定，上訴人積欠
　　　　　租金、管理費及水電費時，應按逾期之日數（每日）
　　　　　給付未繳金額2.5％之違約金，故：
　　　　　 A.上訴人租金及管理費支票於95年5月2日退票，至
　　　　　　 今逾8月仍未見給付，應按最高60日計算違約金，
　　　　　　 共834,471元【 (468,888元+ 87426元)×2.5％×
　　　　　　 60 = 834,471元】。
　　　　　 B.上訴人積欠95年3月至5月水電費43.838元，同樣
　　　　　　 至今逾8月仍未見支付，應按最高60日計算違約金
　　　　　　 ，共65,757元（43,828元×2.5％×60 =65,757元
　　　　　　 ）。
　　　　　 C.承上，上訴人應支付之違約金共903,228元。
　　　 3.損害賠償共5,726,142元系爭店鋪95年7月重新招標，
　　　　 由訴外人生活提案工作室以每月275,688元得標，並自
　　　　 95年9月起租，是被上訴人受有以下損失：
　　　　 (1)95年6至8月間每月租金468,888元及管理費87,426元
　　　　　 之損失，共1,668,942元。
　　　　 (2)95年9月至97年5月每月租金減少193,200元之損失，
　　　　　 共4,057,200元。
　　　　 (4)以上合計共5,726,142元，係上訴人應賠償被上訴人
　　　　　 之金額。
　　　 4.上述1.2.3項共7,229,522元（600,152元+ 903,228元+
　　　　 5,726,142元= 7,229,522元）。
（四）至於被上訴人95年6月9日北捷業字00000000000號函僅提
　　　扣款992,030元，係因當時取得之資料，僅有上訴人已欠
　　　之95年5月租金管理費、3月水電費及至同年5月31日止違
　　　約金部分，至於95年4、5月水電費及其他租金、管理費損
　　　失則需收到繳費通知及重新出租後始能分別確定，並未表
　　　示要拋棄其餘款項之請求權，更未同意保證金抵扣992,03
　　　0元後之餘額1,821,298元將返還上訴人。
（五）嗣該店鋪於95年7月19日由生活提案工作室以每月租金27
　　　5,688元決標，因起租日未定，被上訴人參照系爭租約第2
　　　條自決標日起有2個月營業準備期及第6條以營業日為租金
　　　起算日之規定，估算至少損失2,021,274元租金、管理費
　　　收入，連同前述應繳之992,030元，共計3,013,304元，上
　　　訴人履約保證金顯不足抵扣，因此以95年7月25日函說明
　　　上情、重申沒收全部履約保證金、不足部分將向其另行追
　　　償，及要求中小企銀大雅分行將前述定存單金額2,813,
　　　328元匯予被上訴人，並無不合。
三、原審法院為上訴人全部敗訴之判決，經上訴人聲明不服，並
　　於本院聲明：(一)原判決廢棄。(二)確認被上訴人對上訴人所有
　　如附表所示存款單之職權所擔保之債權2,813,328元中，超
　　過992,030元部分之債權不存在。被上訴人則聲明：駁回上
　　訴。
四、查上訴人對於94年7月與被上訴人簽訂「臺北捷運公司東區
　　地○街店舖出租經營契約」（下稱系爭出租經營契約），向
　　被上訴人承租東區地○街8號店舖，租賃期間自上訴人書面
　　通知營業翌日起至97年5月31日止，租金每月468,888元，上
　　訴人並交付臺灣中小企業銀行大雅分行、定期存款單號碼
　　KL0000000號、面額2,813,328元之定期存單予被上訴人設定
　　質權，以作為履約保證金等事實，均不爭執，並有系爭出租
　　經營契約影本在卷可憑，自堪信為真實。
五、上訴人主張系爭出租經營契約已於95年5月31日合意終止，
　　原告需繳交之費用及違金等賠償金額共計992,030元，得逕
　　自履約保證金扣除外，所餘保證金1,821,298元，被上訴人
　　對之已無債權存在，爰請求確附件所示存款單上之質權所擔
　　保債權2,813,328元中，超過992,030元部分之債權不存在；
　　被上訴人則以上開情詞置辯。是本件應審酌者為，(一)系爭出
　　租經營契約係由兩造合意終止，或被上訴人以上訴人違約而
　　依約終止？被上訴人是否已合法終止租約？(二)契約終止後，
　　履約保證金扣抵上訴人須賠償上訴人之損失後，是否尚有餘
　　額？
五、系爭出租經營契約係由兩造合意終止，或被上訴人以上訴人
　　違約而依約終止？
（一）上訴人固主張因其內部人員捲款潛逃，致使營運發生困難
　　　，因此於95年5月23日以永字第950068號函向被上訴人終
　　　止系爭租賃關係，並經被上訴人以北捷業字第0000000000
　　　0號函同意終止，且提出刑事告訴狀（原審卷第18至21頁
　　　）、上訴人95年5月23日永字第950068號函（原審卷第24
　　　頁）、被上訴人95年6月9日北捷業字第00000000000號函
　　 （原審卷第22、23頁）等件影本為證。但被上訴人抗辯上
　　　訴人自94年8月16日起營業，嗣於95年4月30日申請95年5
　　　月1日起暫時休業，但未獲許可，即擅自於95年5月2日停
　　　業，簽發之同年5月租金及管理費支票亦退票，經被上訴
　　　人連續4次開單告發，上訴人均未置理等語，亦據其提出
　　　95年5月3日北捷業字第09530805900號函（原審卷第65至
　　　68頁）、95年5月11日北捷業字第09530871300號函（原審
　　　卷第69至74頁）、95年5月18日北捷業字第09530930100號
　　　函（原審卷第75至82頁）、95年5月26日北捷業字第09530
　　　989200號函（卷第83至86頁）為證，而上訴人對其未經許
　　　可，即自95年5月2日起停業，並經被上訴人連續4次開單
　　　告發一節，亦未爭執，堪信上訴人確有未經被上訴人許可
　　　，即逕於95年5月2日起停業，且經被上訴人連續4次開單
　　　告發等情為真實。
（二）查系爭出租經營契約第12條規定「經營計畫書：乙方（即
　　　上訴人）於營業前、營業中之經營應依下列規定辦理，併
　　　提送經營計畫書供甲方（即被上訴人）審查後方得經營。
　　　一.... 營業中之經營計畫書應於變更經營前十五日內提
　　　送甲方審查。二乙方所提經營計畫書之內容不得違反本契
　　　約相關規定，章節應至少包含.... 營業時間.... 」（原
　　　審卷第46、47頁）；第18條第1項第3款規定「乙方經營須
　　　遵守下列規定：.... 三乙方營業時間為每日上午十一時
　　　整開始營業至下午十時止為基準，全年外開放營業。若有
　　　異於前述規定之營業時間應載明經營計畫書經甲方核准後
　　　實施.... 」（原審卷第48頁）；第20條第4項第4款規定
　　　「乙方如有下列情事.... 第一項至第三項屬嚴重違規，
　　　應於甲方通知之改善期限內改善：.... (二)違反第十二條
　　　規定，未經甲方同意先行營業或違反送審通過之經營計畫
　　　書經營者。.... 」（原審卷第50頁）；第24條「乙方有
　　　下列情形之一，甲方得終止契約，履約保證金及其孳息不
　　　予發還，乙方不得異議。....十五於連續六個月內嚴重違規
　　　累計達二次者或租賃期間內嚴重違規累計達四次者....」
　　　（原審卷第51頁），是上訴人依約應將被上訴人規定之營
　　　業時間記載於經營計畫書送請被上訴人審核後開店營業，
　　　若有變更，應於15日前提請被上訴人核准，如有違反，被
　　　上訴人得以嚴重違規開單告發，嚴重違規累計達4次，被
　　　上訴人得終止契約，沒收履約保證金。則上訴人未經許可
　　　，即自95年5月2日起停業，並經被上訴人連續於95年5月3
　　　日、11日、18日、26日開單告發，是上訴人已符系爭出租
　　　經營契約所約定之歸責事由，被上訴人得基於此約定事由
　　　終止契約，而被上訴人亦於95年5月26日行使其終止權，
　　　故系爭出租經營契約業經被上訴人以上訴人違約為由，終
　　　止契約而消滅。
（三）按非對話而為意思表示者，其意思表示，以通知達到相對
　　　人時，發生效力。民法第95條第1項定有明文。查被上訴
　　　人於逾95年5月29日以郵遞方式發送95年5月26日北捷業字
　　　第09530989200號函至上訴人之住所臺中縣龍井鄉○○村
　　　○○街41巷19號1樓，郵務士分於同年5月30日13時10分及
　　　15時45分投遞，然上訴人行蹤不明且鄰居聯絡無著，而改
　　　招領，嗣招領逾期退回被上訴人等情，有原告提出中華民
　　　國郵政交寄大宗掛號郵件存根、上開信函正反面影本在卷
　　　可稽（見本院卷第57、58頁），上訴人對此上開函件經招
　　　領逾期不爭執，惟抗辯意思表示未經合法送達云云。然該
　　　被上訴人終止契約信函所寄發之地址既為上訴人之住所，
　　　且上訴人之住所迄今亦未變更，也非因「查無此人」之事
　　　由而退回，無須公示送達，縱經招領，揆諸掛號郵件本即
　　　為價值或性質上重要之信函而須受信人或其代理人親收，
　　　且招領郵件通知單亦有寄發局及相關事項等記載，甚至受
　　　招領人亦能電聯招領郵局改投，是受信人具有判知信件之
　　　權能，在上訴人所可支配之範圍內，意思表示達到上訴人
　　　，上訴人隨時可得悉其內容，而發生效力。上訴人上開所
　　　辯，要不可採。
（四）至上訴人所舉被上訴人95年6月9日北捷業字第0000000000
　　　0號函主旨欄雖有「有關貴公司來函申請終止契約事宜」
　　　，說明欄第1項載明復上訴人95年5月23日永字第950068號
　　　函，而原告95年5月23日永字第950068號函之主旨欄為「
　　　旨揭永起企業有限公司終止契約」等字樣。然被上訴人於
　　　收受上訴人95年5月23日永字第950068號函後，於95年5月
　　　26日即以北捷業字第09530989200號函表明依系爭出租營
　　　業契約第24條第15款規定終止契約；而95年6月9日北捷業
　　　字第00000000000號函說明欄第4項亦再次強調契約第26條
　　　第1項規定內容「履約保證金係用以擔保乙方履行本契約
　　　所規定之各項義務及因履行或不履行本契約造成甲方之任
　　　何損失」，重申扣抵損害賠償及費用992,030元後之履約
　　　保證金2,813,328元不予發還之意旨，顯見被上訴人並未
　　　同意上訴人所請合意終止契約。另該函件說明欄第4項「
　　　本公司同意貴公司申請於95年5月31日終止契約」之字樣
　　　，被上訴人辯稱係因上訴人95年5月23日永字第950068號
　　　函註明申請自95年5月31日起終止契約（原審卷第142頁）
　　　，被上訴人為考量月底終止方便計租金，乃以95年6月9日
　　　北捷業字第00000000000號函內表明於95年5月31日終止契
　　　約等語，並提出其所持有上訴人95年5月23日永字第95006
　　　8號函影本為證，是上開文句亦不足為兩造合意終止契約
　　　之認定，被上訴人所辯，尚非全然無稽。
（五）準此，上訴人未經許可，即自95年5月2日起停業，並經被
　　　上訴人連續於95年5月3日、11日、18日、26日開單告發，
　　　已符系爭出租經營契約所約定之歸責事由，被上訴人於95
　　　年5月26日行使其終止權，故系爭出租經營契約業經被上
　　　訴人以上訴人違約為由，終止契約而消滅，上訴人主張兩
　　　造係合意終止契約，尚無可取。
六、系爭契約終止後，履約保證金扣抵上訴人須賠償上訴人之損
　　失後，是否尚有餘額？
（一）上訴人主張被上訴人以95年6月9日北捷業字第0000000000
　　　0號函已說明上訴人尚須繳交之費用為992,030元，以履約
　　　保證金扣抵後，尚餘1,821,298元等語；被上訴人則辯稱
　　　上訴人總共應賠償之金額為7,229,522元，上訴人之履約
　　　保證金2,813,328元尚不足以扣抵等語。
（二）以下就被上訴人因上訴人違約終止系爭出租經營契後，得
　　　要求原告給付之款項，分項敘述之。
　　1.積欠租金、管理費及水電費
　　　被上訴人辯稱上訴人開立之95年5月租金468,888元、及管
　　　理費87,426元支票，皆於同年5月2日退票，致被上訴人代
　　　繳3月至5月之水電費43,838元，連同前述租金及管理費，
　　　原告共應給付被上訴人600,152元等語，業據其提出被上訴
　　　人95年5月3日北捷業字第09530809300號函影本在卷可憑（
　　　原審卷第87頁）、被上訴人95年4月26日北捷業字第09530
　　　761800號函（原審卷第117至119頁）、95年5月30 日北捷
　　　業字第09531012800號函（原審卷第120至122頁）、95 年
　　　6月9日北捷業字第09531091500號函（原審卷第123 至125
　　　頁）為證，並為上訴人所不爭執（原審卷第99、133 頁）
　　　，自堪信上訴人應支付被上訴人積欠租金、管理費及水電
　　　費共600,152元。
　　2.違約金
　　　(1)被上訴人辯稱系爭出租經營契約第20條第1項規定「乙
　　　　方於租賃契約期限，違反本契約相關規定，經甲方開立
　　　　告發單者，應於甲方通知之改善期限內改善，逾期未改
　　　　善完成者，應每次每項給付甲方一千元之違約金」，上
　　　　訴人承租之8-3號店鋪95年5月2日起未開店營業，被上訴
　　　　人共開出4次告發單，第2次起每次計罰1,000元違約金，
　　　　合計3,000元等語，並提出95年5月3日北捷業字第095308
　　　　05900號函、95年5月11日北捷業字第09530871300號函
　　　　、95年5月18日北捷業字第09530930100號函、95 年5月
　　　　26日北捷業字第09530989200號函為證，並為上訴人所不
　　　　爭執（原審卷第133頁），自堪信上訴人應支付被上訴人
　　　　擅自停業違約金3,000元。
　　　(2)被上訴人辯稱依系爭出租經營契約第20條第4項第，2、3
　　　　款規定，上訴人積欠租金、管理費及水電費時，應按逾
　　　　期之日數（每日）給付未繳金額2.5％之違約金，上訴人
　　　　租金及管理費支票於95年5月2日退票，至今仍未給付，
　　　　應按最高60日計算違約金，共834,471元；積欠95年3 月
　　　　至5月水電費43.838元，同樣至今逾8月仍未支付，應按
　　　　最高60日計算違約金，共65,757元，總計違約金共903,
　　　　228元等語；上訴人則主張被上訴人95年6月9日北捷業字
　　　　第00000000000號函既敘明租金及管理費欠繳之違約金共
　　　　37 5,516元及5,235元，即應以此為據等語。查系爭出租
　　　　經營契約第20條第4項第2、3款規定積欠之租金、管理費
　　　　及水電費，應按逾期日數給付未繳金額2.5％之違約金，
　　　　其違約累計日期上限為60日（原審卷第49、50頁），則
　　　　縱違約金之計算有累計日期之上限，依此比例，其違約
　　　　金亦達原積欠租金、管理費、水電費之1.5倍，如以法定
　　　　最高利率週年利率20％計算，為7.5年之利息，此違約金
　　　　之約定顯然過高。應依民法第252條規定，審酌兩造約定
　　　　之遲延違約金，其性質屬懲罰性質之違約金，上訴人若
　　　　能如期履行時，被上訴人可得享受之利益及實際損失，
　　　　及上訴人不爭執違約金額為375, 516元、5,235元等一
　　　　切情狀，本院認被上訴人就積欠租金、管理費及水電費
　　　　之得請求之違約金，應核減為380, 751元，自屬允當。
　　　　上訴人對其違約行徑請求再予核減云云，尚乏所據。
　　　(3)按本契約所稱之違約金係指懲罰性違約金。無論甲方是
　　　　否受有損害，乙方均應依本契約相關規定繳交違約金。
　　　　甲方如因乙方之違約情事受有損害，並得另向乙方追償
　　　　。甲方得自履約保證金中扣抵乙方應繳交之違約金，如
　　　　有不足，並得另行向乙方追償，系爭出租經營契約第20
　　　　條第4項定有明文（原審卷第49頁）。經查，系爭出租經
　　　　營契約原約定租期至97年5月31日止，因上訴人違約而經
　　　　被上訴人終止契約，而系爭店鋪於95年6月27日再行招標
　　　　，因不足3家廠商而流標，同年7月13日二度公告招標，
　　　　由生活提案工作室以每月275,688元得標，並自95年9月
　　　　起租，有兩造不爭執之中文財物出租公告資料（原審卷
　　　　第102、105頁）、流標紀錄表（原審卷第104頁）、決標
　　　　紀錄表（原審卷第89頁）、被上訴人與生活提案工作室
　　　　合約節本（原審卷第107、108頁）、生活提案工作室施
　　　　工計畫書及經營計畫書（原審卷第109、110頁）等件為
　　　　證。而按損害賠償，除法律另有規定或契約另有訂定外
　　　　，以填補債權人所受損害及所失利益為限，民法第216
　　　　條第1項定有明文。被上訴人依系爭出租經營契約，原可
　　　　每月收取租金468,888元及管理費87,426元，至97年5月
　　　　31日為止，惟因上訴人違約而致終止契約，被上訴人自
　　　　受有每月租金及管理費不足468,888元、87,426元等預期
　　　　利益之損害。佐以系爭出租經營契約第20條第1項之約定
　　　　「履約保證金係用已擔保乙方履行本契約所規定之各項
　　　　義務即因履行或不履行本契約而造成甲方之任何損失」
　　　　，被上訴人因上訴人不履行租約而終止租約所受預期利
　　　　益損害，當亦包括在內，上訴人主張此係被上訴人自行
　　　　管理運營之損失，非上訴人所應負擔，且屬終止租約後
　　　　之契約消滅損害云云，並無足取。至於被上訴人95年6月
　　　　9日北捷業字00000000000號函雖提及扣款992,030元，無
　　　　非係依當時情況上訴人違約情狀所先行統計結果，該函
　　　　文既未表示抵扣後其餘款項請求權均予拋棄，即使認前
　　　　開扣款係被上訴人為抵銷行為，所消滅債權部分亦係經
　　　　抵銷部分，尚未核算者自非在此中，上訴人抗辯被上訴
　　　　人就債權之一部抵銷則全部債權均消滅云云，尤非可採
　　　　。則自95年6月至8月間，租金及管理費之損失，共計1,
　　　　668,942元（ (468,888+87,426)×3=1,668,942）；自9
　　　　5年9月至97年5月止，每月減少租金之損失為193,200元
　　　　。
　　　3.上訴人應支付被上訴人積欠租金、管理費及水電費共600
　　　　,152元、擅自停業違約金3,000元、積欠租金、管理費及
　　　　水電費之違約金380,751元、上訴人自95年6月至8月租金
　　　　及管理費之損失1,668,942元，被上訴人得向上訴人請求
　　　　給付之金額已達2,652,845元，僅再計算被上訴人95年9
　　　　月減少租金收入之損失193,200元，金額亦達2,846,4045
　　　　元，已超逾履約保證金2,813,328元，被上訴人以之扣抵
　　　　後，履約保證金已無餘額可得。
七、綜上所陳，上訴人未經許可，即自95年5月2日起停業，並經
　　被上訴人連續於95年5月3日、11日、18日、26日開單告發，
　　已符系爭出租經營契約所約定之歸責事由，被上訴人於95 年
　　5月26日行使其終止權，故系爭出租經營契約，業經被上訴人
　　以上訴人違約為由終止契約而消滅。上訴人應支付被上訴人
　　積欠租金、管理費及水電費共600,152元、擅自停業違約金
　　3,000元、積欠租金、管理費及水電費之違約金380,751元、
　　上訴人自95年6月至8月租金及管理費之損失1,668,942元，被
　　上訴人95年9月減少租金收入之損失193,200元，金額已達2,
　　846,4045元，已超逾履約保證金2,813,328元，被上訴人以
　　之扣抵後，履約保證金已無餘額。從而，上訴人請求確認被
　　上訴人於上訴人所有如附件所示存款單上之質權所擔保債權
　　2,813,328元中，超過992,030元部分之債權不存在，原審為
　　上訴人敗訴之判決，其認事用法，要無不合。上訴意旨指摘
　　原判決不當，求予廢棄改判，為無理由，應予駁回。
八、本件事證已臻明確，兩造其餘攻擊防禦方法及所舉未經援用
　　之證據，經本院斟酌後，認為均不足以影響本判決之結果，
　　爰不一一論述，併此敘明。
據上論結，本件上訴為無理由，依民事訴訟法第436條之1第3項
、第449條第1項、第78條，判決如主文。
中　　華　　民　　國　　96　　年　　12　　月　　27　　日
　　　　　　　　 民事第四庭　　審判長法　官　劉坤典
　　　　　　　　　　　　　　　　　　 法　官　余明賢
　　　　　　　　　　　　　　　　　　 法　官  吳定亞
以上正本係照原本作成
本件非以所涉及之法律見解具有原則上之重要性者，且經本院之
許可，不得上訴最高法院（民事訴訟法第436條之3第1項、第2項
規定參照）。
中　　華　　民　　國　　96　　年　　12　　月　　27　　日
　　　　　　　　　　　　　　　　　　　書記官　高秋芬
附件
┌─────┬─────┬─────────┬─────┐
│定存單乙張│存單號碼　│金額（新臺幣：元）│設質臺灣中│
│　　　　　├─────┼─────────┤小企業銀行│
│　　　　　│K10000000 │　　2,813,328　　 │大雅分行　│
└─────┴─────┴─────────┴─────┘
